# 销售人员提成费用确认期间问题

提问人：koodhao 时间：2018-05-13 17:54:01
拟新三板公司，由于公司业务期间较长，往往在当期无法确认收入，如： 2017 年的项目在 2018 年才完成，收入于 2018 年确认。
销售人员的提成于 2017 年发放，按照公司提成制度，假如 2018 年公司项目无法顺利完成，需要退回客户款项，则销售人员的提成也应该扣回，但此类情况很少出现。 请教大家，在此基础上，销售人员的提成应该于 2017 年发放时，确认为当期费用，还是与在2018 年与收入同一期间确认费用？我的想法是，根据谨慎性原则，应该在 2017 年发放时确认费用，因为公司已经支付了该费用并为此得到了一定回报(正在进行的项目)，但就会导致费用期间和收入可能不匹配，不知是否合理？

回答人：chenyiwei
销售人员提成属于“合同取得成本”的一部分。在现行的 2006 版准则下，除了建造合同准则和经营租赁业务允许在一定条件下将此类合同取得成本予以递延以外（见《企业会计准则解释第 1 号》第三条），其他情形下，合同取得成本均应在发生时直接费用化处理。因为一方面，这类支出很难证明有确定的未来经济利益与之对应；另一方面款项收取方（销售员工）的服务已提供完毕，且本企业已从中受益。 但在新的 2017 年修订后的收入准则下，新准则第二十八条规定：“企业为取得合同发生的增量成本预期能够收回的，应当作为合同取得成本确认为一项资产；但是，该资产摊销期限不超过一年的，可以在发生时计入当期损益”。即新准则允许合同取得成本在一定程度上递延的范围较原准则更广。